【裁判字號】    97,抗,25
【裁判日期】    970111
【裁判案由】    本票裁定
【裁判全文】
臺灣臺中地方法院民事裁定  97年度抗字第25號
抗  告  人  乙○○
                      樓
相  對  人  國泰世華商業銀行股份有限公司
法定代理人  甲○○
上列抗告人因與相對人間聲請本票准許強制執行事件，抗告人對
於民國96年12月10日本院簡易庭所為之裁定（96年度票字第2324
3號）提起抗告，本院合議庭裁定如下：
    主  文
抗告駁回。
抗告程序費用新台幣壹仟元由抗告人負擔。
    理  由
一、抗告意旨略以：抗告人有還款之誠意，在民國96年10月間申
    請債務協商，未經受理，於11月再次提出申請，仍未得相對
    人之回應。抗告人並無不動產，債權人有多家銀行，雖尚有
    工作，但扣除生活費用、子女扶養費，可供相對人執行之金
    額有限，如相對人聲請強制執行，除增加抗告人之身心負擔
    外，並無實際利益，若能放寬協商條件，對雙方真正有利。
    抗告人希望強制執行能平均分配予各家債權銀行，如只還款
    相對人，對其他各家債權銀行有失公平。抗告人有誠意還款
    ，而強制執行對相對人又無實際利益，裁定強制執行顯非適
    法，為此提起抗告。
二、按本票執票人，依票據法第123條規定，聲請法院裁定許可
    對發票人強制執行，係屬非訟事件，此項聲請之裁定，及抗
    告法院之裁定，僅依非訟事件程序，以審查強制執行許可與
    否，並無確定實體上法律關係存否之效力，如發票人就票據
    債務之存否有爭執時，應由發票人提起確認之訴，以資解決
    ，最高法院著有57年台抗字第76號判例可資參照。本件相對
    人主張：其執有抗告人為發票人，如原裁定所示之本票1紙
    ，並免除作成拒絕證書，詎屆期提示未獲付款，依票據法第
    123條規定聲請裁定許可強制執行等情，已據提出本票1紙為
    證。核抗告人上開抗告意旨所陳縱或屬實，亦乃屬實體上之
    爭執，應由抗告人另行提起訴訟，以資解決，本件非訟事件
    程序不得加以審究，仍應准許為強制執行之裁定。再強制執
    行有無實際利益，與上開說明法院就本票裁定許可對發票人
    強制執行之要件，核亦無涉。原裁定予以准許，即無不合。
    本件抗告為無理由，應予駁回。
三、另對於非訟事件，依法應由關係人負擔費用者，法院裁定命
    關係人負擔時，應一併確定其數額，非訟事件法第24條第1
    項定有明文。爰依法確定本件抗告程序費用額如主文第2項
    所示。
四、據上論結，本件抗告為無理由，依非訟事件法第46條、第21
    條第2項、第24條第1項，民事訴訟法第495條之1第1項、第
    449條第1項、第78條，裁定如主文。
中    華    民    國    97    年    1     月    11    日
                民事第二庭      審判長法  官  許秀芬
                                      法  官  楊國精
                                      法  官  陳秋月
正本係照原本作成。
不得再抗告。
中    華    民    國    97    年    1     月    11    日
                                      書記官  張皇清


司法院資訊處製作；財團法人民間司法改革基金會備份。
